【裁判字號】    92,易,282
【裁判日期】    920707
【裁判案由】    傷害
【裁判全文】
臺灣士林地方法院刑事判決                          九十二年度易字第二八二號
    公  訴  人  臺灣士林地方法院檢察署檢察官
    被      告  乙○○
    選任辯護人  陳松玲律師
右列被告因傷害案件，經檢察官提起公訴 (九十二年度偵字第二六四四號)，本院判
決如左：
    主  文
乙○○傷害人之身體，處有期徒刑捌月。
    事  實
一、乙○○為設於台北市○○區○○街三十六巷一號一樓誠鎂紡織有限公司之負責人
    ，於民國九十一年九月九日傍晚六時許，在公司門口，與公司股東兼員工甲○○
    因為公司業務而發生爭執，乙○○乃基於傷害人身體之犯意，先以徒手方式毆打
    甲○○頭部一下，唯經鄰居蔡添全發覺而勸離後，旋又接續拔起公司門口手推車
    上鐵條，毆打甲○○頭部一下，致甲○○受有頭部外傷、頭皮撕裂傷併腦震盪及
    頭部外傷後症候群之傷害。
二、案經被害人甲○○告訴由臺北市政府警察局大同分局移送臺灣士林地方法院檢察
    署檢察官偵查起訴。
    理  由
一、被告於本院審理時坦承有於前述時間地點，以徒手毆打告訴人甲○○頭部及以鐵
    條毆打告訴人頭部一下之事實；並有台北市立中興醫院甲種診斷證明書二紙及鐵
    條照片二張附卷可參；另證人蔡添全於偵查中結證稱：被告先以拳頭打告訴人耳
    朵旁邊，有看到告訴人嘴巴有點血絲，後被告拔起手推車上鐵條以打棒球姿勢朝
    告訴人耳朵上方打下去，打一下，告訴人頭部就流血並蹲下去，被告自己停止沒
    有再打；被告雖有喝酒，但不至於不省人事或爛醉，他知道我是何人，走路也沒
    問題，不需人攙扶等語。是本件事證明確，被告犯行足以認定，應依法論罪科刑
    。
二、核被告所為，係犯刑法第二百七十七條第一項之傷害罪。雖辯護人於審理時辯稱
    被告當天有喝酒，可能有精神耗弱，不是故意要傷害告訴人等語，惟與上述證人
    所述不符，所辯不足採信。另告訴人於本院具狀及言詞陳述被告所為有致人於死
    之意，惟被告雖以鐵條朝告訴人頭部毆打一下，又自己停止未再打告訴人，業經
    證人於警訊及偵查中證述甚詳。另外，鐵條是臨時在附近拔起之物，又非利器；
    而且，被告精神狀態尚屬正常，如有致死之意，於告訴人流血蹲下後，應可繼續
    攻擊，致告訴人於死地，何以只打一下，足證被告當時應無致告訴人於死之意，
    是告訴人指訴亦與事實不符。爰審酌被告之品行、犯罪之動機、以鐵條毆打被害
    人頭部、犯罪時所受之刺激、被害人所受傷害程度及被告犯罪後於本院表示願意
    賠償十萬元，但與告訴人要求之三百萬元差距過大，而無法達成和解等情狀，量
    處如主文所示之刑。
據上論斷，應依刑事訴訟法第二百九十九條第一項前段，刑法第二百七十七條第一項
，罰金罰鍰提高標準條例第一條前段，判決如主文。
本案經檢察官鄭世揚到庭執行職務。
中        華        民        國    九十二    年      七    月    七    日
                                          臺灣士林地方法院刑事第二庭
                                              法  官  李  建  忠
右正本證明與原本無異。
如不服本判決應於送達後十日內向本院提出上訴狀。
                                              書記官  曾  韻  蒔
中        華        民        國    九十二    年      七    月    十一  日
附錄本案論罪科刑法條全文：
刑法第二百七十七條第一項：
  傷害人之身體或健康者，處三年以下有期徒刑、拘役或一仟元以下罰金。


司法院資訊處製作；財團法人民間司法改革基金會備份。
